# 用于激励作用的受限制股份单位应计入已发行股份？还是计入库存股？

提问人：wufaxian 时间：2019-04-24 10:44:19
很多公司为了激励管理层设计了 “受限制股分单位。” 是管理层可以有机会免费获得公司股票。设立股票池以后。这部分股票又大致分为三个阶段。 1 、信托状态， 2 、授予个人， 3 、归属个人。在第 3 状态时，股票已经属于自然人。自然人可以自由买卖。显然属于已发行股份。但在第 1 状态时，股票事实上由“公司”支配，是否授予，授予谁，授予多少？都是由公司决定的。
计划到期未售出或未归属的股票则注销或转入下一期计划。那么处在第 1状态，第 2 状态的股票是否属于库存股呢？还是属于已发行股票？为什么？
————注本问题并不关心股份支付的会计处理方法。而是关心公司在向股东报告已发行股份数量当中是否包含第一状态和第二状态的股票？或者未归属未注销的第一状态和第二状态的股票是否会计入股东权益表的库存股清单？

回答人：chenyiwei
第一阶段和第二阶段内（尚未解锁的限制性股票），一般是作为库存股，不纳入已发行股份。

提问人：wufaxian 时间：2019-04-25 23:31:10
谢谢陈老师。陈老师说 “一般是作为库存股”。这么说目前在会计准则上面没有严格的规定？中国会计准则和香港会计准则都没有对这部分做出明确的说明么？
如果准则没有明确规定，这一部分岂不给财务人员留下很大的自由度量权？

回答人：chenyiwei
不作为发行在外股份，这一点是明确的。在内地准则下，明确是作为库存股核算的。

提问人：wufaxian 时间：2019-04-26 22:11:41
不作为发行在外股份，这一点是明确的。在内地准则下，明确是作为库存股核算的。
------------香港准则下，第一阶段和第二阶段如果不作为库存股。那么将不会以任何形式出现在报表上。同时对报表也不会产生任何影响。是么？
内地准则，明确作为库存股核算。
------------这个问题我想了一下。第一阶段仅仅是创设股票池（并未授予，因此不涉及股份支付），如果股票池的股票是从二级市场上用现金回购的，那作为库存库。既可以准确计量又合情合理。但如果是直接创设的股票池，并没有现金流出公司。如果确认为库存股，那平白在股东权益表上出现股东权益的减项，这岂不是不符合会计原理了？

回答人：chenyiwei
如果直接创设股票池的，则在实际授予之前，账面上不反映。